<?xml version='1.0' encoding='utf-8'?>
<verb default="díshrian" disambig="">
  <verbalNoun default="díshrianadh" />
  <verbalAdjective default="díshrianta" />
  <tenseForm default="díshrian" tense="Past" dependency="Indep" person="Base" />
  <tenseForm default="díshrianamar" tense="Past" dependency="Indep" person="Pl1" />
  <tenseForm default="díshrianadar" tense="Past" dependency="Indep" person="Pl3" />
  <tenseForm default="díshrianadh" tense="Past" dependency="Indep" person="Auto" />
  <tenseForm default="díshrian" tense="Past" dependency="Dep" person="Base" />
  <tenseForm default="díshrianamar" tense="Past" dependency="Dep" person="Pl1" />
  <tenseForm default="díshrianadar" tense="Past" dependency="Dep" person="Pl3" />
  <tenseForm default="díshrianadh" tense="Past" dependency="Dep" person="Auto" />
  <tenseForm default="díshrianadh" tense="PastCont" dependency="Indep" person="Base" />
  <tenseForm default="díshrianainn" tense="PastCont" dependency="Indep" person="Sg1" />
  <tenseForm default="díshriantá" tense="PastCont" dependency="Indep" person="Sg2" />
  <tenseForm default="díshrianaimis" tense="PastCont" dependency="Indep" person="Pl1" />
  <tenseForm default="díshrianaidís" tense="PastCont" dependency="Indep" person="Pl3" />
  <tenseForm default="díshriantaí" tense="PastCont" dependency="Indep" person="Auto" />
  <tenseForm default="díshrianadh" tense="PastCont" dependency="Dep" person="Base" />
  <tenseForm default="díshrianainn" tense="PastCont" dependency="Dep" person="Sg1" />
  <tenseForm default="díshriantá" tense="PastCont" dependency="Dep" person="Sg2" />
  <tenseForm default="díshrianaimis" tense="PastCont" dependency="Dep" person="Pl1" />
  <tenseForm default="díshrianaidís" tense="PastCont" dependency="Dep" person="Pl3" />
  <tenseForm default="díshriantaí" tense="PastCont" dependency="Dep" person="Auto" />
  <tenseForm default="díshrianann" tense="PresCont" dependency="Indep" person="Base" />
  <tenseForm default="díshrianaim" tense="PresCont" dependency="Indep" person="Sg1" />
  <tenseForm default="díshrianaimid" tense="PresCont" dependency="Indep" person="Pl1" />
  <tenseForm default="díshriantar" tense="PresCont" dependency="Indep" person="Auto" />
  <tenseForm default="díshrianann" tense="PresCont" dependency="Dep" person="Base" />
  <tenseForm default="díshrianaim" tense="PresCont" dependency="Dep" person="Sg1" />
  <tenseForm default="díshrianaimid" tense="PresCont" dependency="Dep" person="Pl1" />
  <tenseForm default="díshriantar" tense="PresCont" dependency="Dep" person="Auto" />
  <tenseForm default="díshrianfaidh" tense="Fut" dependency="Indep" person="Base" />
  <tenseForm default="díshrianfaimid" tense="Fut" dependency="Indep" person="Pl1" />
  <tenseForm default="díshrianfar" tense="Fut" dependency="Indep" person="Auto" />
  <tenseForm default="díshrianfaidh" tense="Fut" dependency="Dep" person="Base" />
  <tenseForm default="díshrianfaimid" tense="Fut" dependency="Dep" person="Pl1" />
  <tenseForm default="díshrianfar" tense="Fut" dependency="Dep" person="Auto" />
  <tenseForm default="díshrianfadh" tense="Cond" dependency="Indep" person="Base" />
  <tenseForm default="díshrianfainn" tense="Cond" dependency="Indep" person="Sg1" />
  <tenseForm default="díshrianfá" tense="Cond" dependency="Indep" person="Sg2" />
  <tenseForm default="díshrianfaimis" tense="Cond" dependency="Indep" person="Pl1" />
  <tenseForm default="díshrianfaidís" tense="Cond" dependency="Indep" person="Pl3" />
  <tenseForm default="díshrianfaí" tense="Cond" dependency="Indep" person="Auto" />
  <tenseForm default="díshrianfadh" tense="Cond" dependency="Dep" person="Base" />
  <tenseForm default="díshrianfainn" tense="Cond" dependency="Dep" person="Sg1" />
  <tenseForm default="díshrianfá" tense="Cond" dependency="Dep" person="Sg2" />
  <tenseForm default="díshrianfaimis" tense="Cond" dependency="Dep" person="Pl1" />
  <tenseForm default="díshrianfaidís" tense="Cond" dependency="Dep" person="Pl3" />
  <tenseForm default="díshrianfaí" tense="Cond" dependency="Dep" person="Auto" />
  <moodForm default="díshrianadh" mood="Imper" person="Base" />
  <moodForm default="díshrianaim" mood="Imper" person="Sg1" />
  <moodForm default="díshrian" mood="Imper" person="Sg2" />
  <moodForm default="díshrianaimis" mood="Imper" person="Pl1" />
  <moodForm default="díshrianaigí" mood="Imper" person="Pl2" />
  <moodForm default="díshrianaidís" mood="Imper" person="Pl3" />
  <moodForm default="díshriantar" mood="Imper" person="Auto" />
  <moodForm default="díshriana" mood="Subj" person="Base" />
  <moodForm default="díshrianaimid" mood="Subj" person="Pl1" />
  <moodForm default="díshriantar" mood="Subj" person="Auto" />
</verb>
